hfst-fst2strings finnish-analyzer.hfst
isäkö:isä+Noun+Nominative+Interrogative
isä:isä+Noun+Nominative
isänkö:isä+Noun+Genitive+Interrogative
isän:isä+Noun+Genitive
isässäkö:isä+Noun+Inessive+Interrogative
isässä:isä+Noun+Inessive
isälläkö:isä+Noun+Adessive+Interrogative
isällä:isä+Noun+Adessive
isällekö:isä+Noun+Allative+Interrogative
isälle:isä+Noun+Allative
isästäkö:isä+Noun+Elative+Interrogative
isästä:isä+Noun+Elative
isältäkö:isä+Noun+Ablative+Interrogative
isältä:isä+Noun+Ablative
isänäkö:isä+Noun+Essive+Interrogative
isänä:isä+Noun+Essive
isäksikö:isä+Noun+Translative+Interrogative
isäksi:isä+Noun+Translative
isäänkö:isä+Noun+Illative+Interrogative
isään:isä+Noun+Illative
aikako:aika+Noun+Nominative+Interrogative
aika:aika+Noun+Nominative
aikanako:aika+Noun+Essive+Interrogative
aikana:aika+Noun+Essive
aikaanko:aika+Noun+Illative+Interrogative
aikaan:aika+Noun+Illative
ajanko:aika+Noun+Genitive+Interrogative
ajan:aika+Noun+Genitive
ajassako:aika+Noun+Inessive+Interrogative
ajassa:aika+Noun+Inessive
ajallako:aika+Noun+Adessive+Interrogative
ajalla:aika+Noun+Adessive
ajalleko:aika+Noun+Allative+Interrogative
ajalle:aika+Noun+Allative
ajastako:aika+Noun+Elative+Interrogative
ajasta:aika+Noun+Elative
ajaltako:aika+Noun+Ablative+Interrogative
ajalta:aika+Noun+Ablative
ajaksiko:aika+Noun+Translative+Interrogative
ajaksi:aika+Noun+Translative
ajaako:ajaa+Verb+Infinitive-A+Interrogative
ajaa:ajaa+Verb+Infinitive-A
ajanko:ajaa+Verb+1Person_Singular+Interrogative
ajan:ajaa+Verb+1Person_Singular
ajatko:ajaa+Verb+2Person_Singular+Interrogative
ajat:ajaa+Verb+2Person_Singular
ajaako:ajaa+Verb+3Person_Singular+Interrogative
ajaa:ajaa+Verb+3Person_Singular
ajammeko:ajaa+Verb+1Person_Plural+Interrogative
ajamme:ajaa+Verb+1Person_Plural
ajatteko:ajaa+Verb+2Person_Plural+Interrogative
ajatte:ajaa+Verb+2Person_Plural
ajavatko:ajaa+Verb+3Person_Plural+Interrogative
ajavat:ajaa+Verb+3Person_Plural
apanko:appaa+Verb+1Person_Singular+Interrogative
apan:appaa+Verb+1Person_Singular
apatko:appaa+Verb+2Person_Singular+Interrogative
apat:appaa+Verb+2Person_Singular
apammeko:appaa+Verb+1Person_Plural+Interrogative
apamme:appaa+Verb+1Person_Plural
apatteko:appaa+Verb+2Person_Plural+Interrogative
apatte:appaa+Verb+2Person_Plural
appaako:appaa+Verb+Infinitive-A+Interrogative
appaa:appaa+Verb+Infinitive-A
appaako:appaa+Verb+3Person_Singular+Interrogative
appaa:appaa+Verb+3Person_Singular
appavatko:appaa+Verb+3Person_Plural+Interrogative
appavat:appaa+Verb+3Person_Plural
ovenko:ovi+Noun+Genitive+Interrogative
oven:ovi+Noun+Genitive
ovessako:ovi+Noun+Inessive+Interrogative
ovessa:ovi+Noun+Inessive
ovellako:ovi+Noun+Adessive+Interrogative
ovella:ovi+Noun+Adessive
ovelleko:ovi+Noun+Allative+Interrogative
ovelle:ovi+Noun+Allative
ovestako:ovi+Noun+Elative+Interrogative
ovesta:ovi+Noun+Elative
oveltako:ovi+Noun+Ablative+Interrogative
ovelta:ovi+Noun+Ablative
ovenako:ovi+Noun+Essive+Interrogative
ovena:ovi+Noun+Essive
oveksiko:ovi+Noun+Translative+Interrogative
oveksi:ovi+Noun+Translative
oveenko:ovi+Noun+Illative+Interrogative
oveen:ovi+Noun+Illative
oviko:ovi+Noun+Nominative+Interrogative
ovi:ovi+Noun+Nominative
heitänkö:heittää+Verb+1Person_Singular+Interrogative
heitän:heittää+Verb+1Person_Singular
heitätkö:heittää+Verb+2Person_Singular+Interrogative
heität:heittää+Verb+2Person_Singular
heitämmekö:heittää+Verb+1Person_Plural+Interrogative
heitämme:heittää+Verb+1Person_Plural
heitättekö:heittää+Verb+2Person_Plural+Interrogative
heitätte:heittää+Verb+2Person_Plural
heittääkö:heittää+Verb+Infinitive-A+Interrogative
heittää:heittää+Verb+Infinitive-A
heittääkö:heittää+Verb+3Person_Singular+Interrogative
heittää:heittää+Verb+3Person_Singular
heittävätkö:heittää+Verb+3Person_Plural+Interrogative
heittävät:heittää+Verb+3Person_Plural
hiivinkö:hiipiä+Verb+1Person_Singular+Interrogative
hiivin:hiipiä+Verb+1Person_Singular
hiivitkö:hiipiä+Verb+2Person_Singular+Interrogative
hiivit:hiipiä+Verb+2Person_Singular
hiivimmekö:hiipiä+Verb+1Person_Plural+Interrogative
hiivimme:hiipiä+Verb+1Person_Plural
hiivittekö:hiipiä+Verb+2Person_Plural+Interrogative
hiivitte:hiipiä+Verb+2Person_Plural
hiipiäkö:hiipiä+Verb+Infinitive-A+Interrogative
hiipiä:hiipiä+Verb+Infinitive-A
hiipiikö:hiipiä+Verb+3Person_Singular+Interrogative
hiipii:hiipiä+Verb+3Person_Singular
hiipivätkö:hiipiä+Verb+3Person_Plural+Interrogative
hiipivät:hiipiä+Verb+3Person_Plural
hissikö:hissi+Noun+Nominative+Interrogative
hissi:hissi+Noun+Nominative
hissinkö:hissi+Noun+Genitive+Interrogative
hissin:hissi+Noun+Genitive
hississäkö:hissi+Noun+Inessive+Interrogative
hississä:hissi+Noun+Inessive
hissilläkö:hissi+Noun+Adessive+Interrogative
hissillä:hissi+Noun+Adessive
hissillekö:hissi+Noun+Allative+Interrogative
hissille:hissi+Noun+Allative
hissistäkö:hissi+Noun+Elative+Interrogative
hissistä:hissi+Noun+Elative
hissiltäkö:hissi+Noun+Ablative+Interrogative
hissiltä:hissi+Noun+Ablative
hissinäkö:hissi+Noun+Essive+Interrogative
hissinä:hissi+Noun+Essive
hissiksikö:hissi+Noun+Translative+Interrogative
hissiksi:hissi+Noun+Translative
hissiinkö:hissi+Noun+Illative+Interrogative
hissiin:hissi+Noun+Illative
hankinko:hankkia+Verb+1Person_Singular+Interrogative
hankin:hankkia+Verb+1Person_Singular
hankitko:hankkia+Verb+2Person_Singular+Interrogative
hankit:hankkia+Verb+2Person_Singular
hankimmeko:hankkia+Verb+1Person_Plural+Interrogative
hankimme:hankkia+Verb+1Person_Plural
hankitteko:hankkia+Verb+2Person_Plural+Interrogative
hankitte:hankkia+Verb+2Person_Plural
hankkiako:hankkia+Verb+Infinitive-A+Interrogative
hankkia:hankkia+Verb+Infinitive-A
hankkiiko:hankkia+Verb+3Person_Singular+Interrogative
hankkii:hankkia+Verb+3Person_Singular
hankkivatko:hankkia+Verb+3Person_Plural+Interrogative
hankkivat:hankkia+Verb+3Person_Plural
kestääkö:kestää+Verb+Infinitive-A+Interrogative
kestää:kestää+Verb+Infinitive-A
kestänkö:kestää+Verb+1Person_Singular+Interrogative
kestän:kestää+Verb+1Person_Singular
kestätkö:kestää+Verb+2Person_Singular+Interrogative
kestät:kestää+Verb+2Person_Singular
kestääkö:kestää+Verb+3Person_Singular+Interrogative
kestää:kestää+Verb+3Person_Singular
kestämmekö:kestää+Verb+1Person_Plural+Interrogative
kestämme:kestää+Verb+1Person_Plural
kestättekö:kestää+Verb+2Person_Plural+Interrogative
kestätte:kestää+Verb+2Person_Plural
kestävätkö:kestää+Verb+3Person_Plural+Interrogative
kestävät:kestää+Verb+3Person_Plural
kivenkö:kivi+Noun+Genitive+Interrogative
kiven:kivi+Noun+Genitive
kivessäkö:kivi+Noun+Inessive+Interrogative
kivessä:kivi+Noun+Inessive
kivelläkö:kivi+Noun+Adessive+Interrogative
kivellä:kivi+Noun+Adessive
kivellekö:kivi+Noun+Allative+Interrogative
kivelle:kivi+Noun+Allative
kivestäkö:kivi+Noun+Elative+Interrogative
kivestä:kivi+Noun+Elative
kiveltäkö:kivi+Noun+Ablative+Interrogative
kiveltä:kivi+Noun+Ablative
kivenäkö:kivi+Noun+Essive+Interrogative
kivenä:kivi+Noun+Essive
kiveksikö:kivi+Noun+Translative+Interrogative
kiveksi:kivi+Noun+Translative
kiveenkö:kivi+Noun+Illative+Interrogative
kiveen:kivi+Noun+Illative
kivikö:kivi+Noun+Nominative+Interrogative
kivi:kivi+Noun+Nominative
kaapinko:kaappi+Noun+Genitive+Interrogative
kaapin:kaappi+Noun+Genitive
kaapissako:kaappi+Noun+Inessive+Interrogative
kaapissa:kaappi+Noun+Inessive
kaapillako:kaappi+Noun+Adessive+Interrogative
kaapilla:kaappi+Noun+Adessive
kaapilleko:kaappi+Noun+Allative+Interrogative
kaapille:kaappi+Noun+Allative
kaapistako:kaappi+Noun+Elative+Interrogative
kaapista:kaappi+Noun+Elative
kaapiltako:kaappi+Noun+Ablative+Interrogative
kaapilta:kaappi+Noun+Ablative
kaapiksiko:kaappi+Noun+Translative+Interrogative
kaapiksi:kaappi+Noun+Translative
kaappiko:kaappi+Noun+Nominative+Interrogative
kaappi:kaappi+Noun+Nominative
kaappinako:kaappi+Noun+Essive+Interrogative
kaappina:kaappi+Noun+Essive
kaappiinko:kaappi+Noun+Illative+Interrogative
kaappiin:kaappi+Noun+Illative
katonko:katto+Noun+Genitive+Interrogative
katon:katto+Noun+Genitive
katossako:katto+Noun+Inessive+Interrogative
katossa:katto+Noun+Inessive
katollako:katto+Noun+Adessive+Interrogative
katolla:katto+Noun+Adessive
katolleko:katto+Noun+Allative+Interrogative
katolle:katto+Noun+Allative
katostako:katto+Noun+Elative+Interrogative
katosta:katto+Noun+Elative
katoltako:katto+Noun+Ablative+Interrogative
katolta:katto+Noun+Ablative
katoksiko:katto+Noun+Translative+Interrogative
katoksi:katto+Noun+Translative
kattoko:katto+Noun+Nominative+Interrogative
katto:katto+Noun+Nominative
kattonako:katto+Noun+Essive+Interrogative
kattona:katto+Noun+Essive
kattoonko:katto+Noun+Illative+Interrogative
kattoon:katto+Noun+Illative
koenko:kokea+Verb+1Person_Singular+Interrogative
koen:kokea+Verb+1Person_Singular
koetko:kokea+Verb+2Person_Singular+Interrogative
koet:kokea+Verb+2Person_Singular
koemmeko:kokea+Verb+1Person_Plural+Interrogative
koemme:kokea+Verb+1Person_Plural
koetteko:kokea+Verb+2Person_Plural+Interrogative
koette:kokea+Verb+2Person_Plural
kokeako:kokea+Verb+Infinitive-A+Interrogative
kokea:kokea+Verb+Infinitive-A
kokeeko:kokea+Verb+3Person_Singular+Interrogative
kokee:kokea+Verb+3Person_Singular
kokevatko:kokea+Verb+3Person_Plural+Interrogative
kokevat:kokea+Verb+3Person_Plural
kukonko:kukko+Noun+Genitive+Interrogative
kukon:kukko+Noun+Genitive
kukossako:kukko+Noun+Inessive+Interrogative
kukossa:kukko+Noun+Inessive
kukollako:kukko+Noun+Adessive+Interrogative
kukolla:kukko+Noun+Adessive
kukolleko:kukko+Noun+Allative+Interrogative
kukolle:kukko+Noun+Allative
kukostako:kukko+Noun+Elative+Interrogative
kukosta:kukko+Noun+Elative
kukoltako:kukko+Noun+Ablative+Interrogative
kukolta:kukko+Noun+Ablative
kukoksiko:kukko+Noun+Translative+Interrogative
kukoksi:kukko+Noun+Translative
kukkoko:kukko+Noun+Nominative+Interrogative
kukko:kukko+Noun+Nominative
kukkonako:kukko+Noun+Essive+Interrogative
kukkona:kukko+Noun+Essive
kukkoonko:kukko+Noun+Illative+Interrogative
kukkoon:kukko+Noun+Illative
kykykö:kyky+Noun+Nominative+Interrogative
kyky:kyky+Noun+Nominative
kykynäkö:kyky+Noun+Essive+Interrogative
kykynä:kyky+Noun+Essive
kykyynkö:kyky+Noun+Illative+Interrogative
kykyyn:kyky+Noun+Illative
kyvynkö:kyky+Noun+Genitive+Interrogative
kyvyn:kyky+Noun+Genitive
kyvyssäkö:kyky+Noun+Inessive+Interrogative
kyvyssä:kyky+Noun+Inessive
kyvylläkö:kyky+Noun+Adessive+Interrogative
kyvyllä:kyky+Noun+Adessive
kyvyllekö:kyky+Noun+Allative+Interrogative
kyvylle:kyky+Noun+Allative
kyvystäkö:kyky+Noun+Elative+Interrogative
kyvystä:kyky+Noun+Elative
kyvyltäkö:kyky+Noun+Ablative+Interrogative
kyvyltä:kyky+Noun+Ablative
kyvyksikö:kyky+Noun+Translative+Interrogative
kyvyksi:kyky+Noun+Translative
kysyäkö:kysyä+Verb+Infinitive-A+Interrogative
kysyä:kysyä+Verb+Infinitive-A
kysynkö:kysyä+Verb+1Person_Singular+Interrogative
kysyn:kysyä+Verb+1Person_Singular
kysytkö:kysyä+Verb+2Person_Singular+Interrogative
kysyt:kysyä+Verb+2Person_Singular
kysyykö:kysyä+Verb+3Person_Singular+Interrogative
kysyy:kysyä+Verb+3Person_Singular
kysymmekö:kysyä+Verb+1Person_Plural+Interrogative
kysymme:kysyä+Verb+1Person_Plural
kysyttekö:kysyä+Verb+2Person_Plural+Interrogative
kysytte:kysyä+Verb+2Person_Plural
kysyvätkö:kysyä+Verb+3Person_Plural+Interrogative
kysyvät:kysyä+Verb+3Person_Plural
leuanko:leuka+Noun+Genitive+Interrogative
leuan:leuka+Noun+Genitive
leuassako:leuka+Noun+Inessive+Interrogative
leuassa:leuka+Noun+Inessive
leuallako:leuka+Noun+Adessive+Interrogative
leualla:leuka+Noun+Adessive
leualleko:leuka+Noun+Allative+Interrogative
leualle:leuka+Noun+Allative
leuastako:leuka+Noun+Elative+Interrogative
leuasta:leuka+Noun+Elative
leualtako:leuka+Noun+Ablative+Interrogative
leualta:leuka+Noun+Ablative
leuaksiko:leuka+Noun+Translative+Interrogative
leuaksi:leuka+Noun+Translative
leukako:leuka+Noun+Nominative+Interrogative
leuka:leuka+Noun+Nominative
leukanako:leuka+Noun+Essive+Interrogative
leukana:leuka+Noun+Essive
leukaanko:leuka+Noun+Illative+Interrogative
leukaan:leuka+Noun+Illative
lakonko:lakko+Noun+Genitive+Interrogative
lakon:lakko+Noun+Genitive
lakossako:lakko+Noun+Inessive+Interrogative
lakossa:lakko+Noun+Inessive
lakollako:lakko+Noun+Adessive+Interrogative
lakolla:lakko+Noun+Adessive
lakolleko:lakko+Noun+Allative+Interrogative
lakolle:lakko+Noun+Allative
lakostako:lakko+Noun+Elative+Interrogative
lakosta:lakko+Noun+Elative
lakoltako:lakko+Noun+Ablative+Interrogative
lakolta:lakko+Noun+Ablative
lakoksiko:lakko+Noun+Translative+Interrogative
lakoksi:lakko+Noun+Translative
lakkoko:lakko+Noun+Nominative+Interrogative
lakko:lakko+Noun+Nominative
lakkonako:lakko+Noun+Essive+Interrogative
lakkona:lakko+Noun+Essive
lakkoonko:lakko+Noun+Illative+Interrogative
lakkoon:lakko+Noun+Illative
lavanko:lapa+Noun+Genitive+Interrogative
lavan:lapa+Noun+Genitive
lavassako:lapa+Noun+Inessive+Interrogative
lavassa:lapa+Noun+Inessive
lavallako:lapa+Noun+Adessive+Interrogative
lavalla:lapa+Noun+Adessive
lavalleko:lapa+Noun+Allative+Interrogative
lavalle:lapa+Noun+Allative
lavastako:lapa+Noun+Elative+Interrogative
lavasta:lapa+Noun+Elative
lavaltako:lapa+Noun+Ablative+Interrogative
lavalta:lapa+Noun+Ablative
lavaksiko:lapa+Noun+Translative+Interrogative
lavaksi:lapa+Noun+Translative
lapako:lapa+Noun+Nominative+Interrogative
lapa:lapa+Noun+Nominative
lapanako:lapa+Noun+Essive+Interrogative
lapana:lapa+Noun+Essive
lapaanko:lapa+Noun+Illative+Interrogative
lapaan:lapa+Noun+Illative
lapinko:lappi+Noun+Genitive+Interrogative
lapin:lappi+Noun+Genitive
lapissako:lappi+Noun+Inessive+Interrogative
lapissa:lappi+Noun+Inessive
lapillako:lappi+Noun+Adessive+Interrogative
lapilla:lappi+Noun+Adessive
lapilleko:lappi+Noun+Allative+Interrogative
lapille:lappi+Noun+Allative
lapistako:lappi+Noun+Elative+Interrogative
lapista:lappi+Noun+Elative
lapiltako:lappi+Noun+Ablative+Interrogative
lapilta:lappi+Noun+Ablative
lapiksiko:lappi+Noun+Translative+Interrogative
lapiksi:lappi+Noun+Translative
lappiko:lappi+Noun+Nominative+Interrogative
lappi:lappi+Noun+Nominative
lappinako:lappi+Noun+Essive+Interrogative
lappina:lappi+Noun+Essive
lappiinko:lappi+Noun+Illative+Interrogative
lappiin:lappi+Noun+Illative
luenko:lukea+Verb+1Person_Singular+Interrogative
luen:lukea+Verb+1Person_Singular
luetko:lukea+Verb+2Person_Singular+Interrogative
luet:lukea+Verb+2Person_Singular
luemmeko:lukea+Verb+1Person_Plural+Interrogative
luemme:lukea+Verb+1Person_Plural
luetteko:lukea+Verb+2Person_Plural+Interrogative
luette:lukea+Verb+2Person_Plural
lukeako:lukea+Verb+Infinitive-A+Interrogative
lukea:lukea+Verb+Infinitive-A
lukeeko:lukea+Verb+3Person_Singular+Interrogative
lukee:lukea+Verb+3Person_Singular
lukevatko:lukea+Verb+3Person_Plural+Interrogative
lukevat:lukea+Verb+3Person_Plural
löydänkö:löytää+Verb+1Person_Singular+Interrogative
löydän:löytää+Verb+1Person_Singular
löydätkö:löytää+Verb+2Person_Singular+Interrogative
löydät:löytää+Verb+2Person_Singular
löydämmekö:löytää+Verb+1Person_Plural+Interrogative
löydämme:löytää+Verb+1Person_Plural
löydättekö:löytää+Verb+2Person_Plural+Interrogative
löydätte:löytää+Verb+2Person_Plural
löytääkö:löytää+Verb+Infinitive-A+Interrogative
löytää:löytää+Verb+Infinitive-A
löytääkö:löytää+Verb+3Person_Singular+Interrogative
löytää:löytää+Verb+3Person_Singular
löytävätkö:löytää+Verb+3Person_Plural+Interrogative
löytävät:löytää+Verb+3Person_Plural
nokinko:nokkia+Verb+1Person_Singular+Interrogative
nokin:nokkia+Verb+1Person_Singular
nokitko:nokkia+Verb+2Person_Singular+Interrogative
nokit:nokkia+Verb+2Person_Singular
nokimmeko:nokkia+Verb+1Person_Plural+Interrogative
nokimme:nokkia+Verb+1Person_Plural
nokitteko:nokkia+Verb+2Person_Plural+Interrogative
nokitte:nokkia+Verb+2Person_Plural
nokkiako:nokkia+Verb+Infinitive-A+Interrogative
nokkia:nokkia+Verb+Infinitive-A
nokkiiko:nokkia+Verb+3Person_Singular+Interrogative
nokkii:nokkia+Verb+3Person_Singular
nokkivatko:nokkia+Verb+3Person_Plural+Interrogative
nokkivat:nokkia+Verb+3Person_Plural
nukunko:nukkua+Verb+1Person_Singular+Interrogative
nukun:nukkua+Verb+1Person_Singular
nukutko:nukkua+Verb+2Person_Singular+Interrogative
nukut:nukkua+Verb+2Person_Singular
nukummeko:nukkua+Verb+1Person_Plural+Interrogative
nukumme:nukkua+Verb+1Person_Plural
nukutteko:nukkua+Verb+2Person_Plural+Interrogative
nukutte:nukkua+Verb+2Person_Plural
nukkuako:nukkua+Verb+Infinitive-A+Interrogative
nukkua:nukkua+Verb+Infinitive-A
nukkuuko:nukkua+Verb+3Person_Singular+Interrogative
nukkuu:nukkua+Verb+3Person_Singular
nukkuvatko:nukkua+Verb+3Person_Plural+Interrogative
nukkuvat:nukkua+Verb+3Person_Plural
palaako:palaa+Verb+Infinitive-A+Interrogative
palaa:palaa+Verb+Infinitive-A
palanko:palaa+Verb+1Person_Singular+Interrogative
palan:palaa+Verb+1Person_Singular
palatko:palaa+Verb+2Person_Singular+Interrogative
palat:palaa+Verb+2Person_Singular
palaako:palaa+Verb+3Person_Singular+Interrogative
palaa:palaa+Verb+3Person_Singular
palammeko:palaa+Verb+1Person_Plural+Interrogative
palamme:palaa+Verb+1Person_Plural
palatteko:palaa+Verb+2Person_Plural+Interrogative
palatte:palaa+Verb+2Person_Plural
palavatko:palaa+Verb+3Person_Plural+Interrogative
palavat:palaa+Verb+3Person_Plural
palako:pala+Noun+Nominative+Interrogative
pala:pala+Noun+Nominative
palanko:pala+Noun+Genitive+Interrogative
palan:pala+Noun+Genitive
palassako:pala+Noun+Inessive+Interrogative
palassa:pala+Noun+Inessive
palallako:pala+Noun+Adessive+Interrogative
palalla:pala+Noun+Adessive
palalleko:pala+Noun+Allative+Interrogative
palalle:pala+Noun+Allative
palastako:pala+Noun+Elative+Interrogative
palasta:pala+Noun+Elative
palaltako:pala+Noun+Ablative+Interrogative
palalta:pala+Noun+Ablative
palanako:pala+Noun+Essive+Interrogative
palana:pala+Noun+Essive
palaksiko:pala+Noun+Translative+Interrogative
palaksi:pala+Noun+Translative
palaanko:pala+Noun+Illative+Interrogative
palaan:pala+Noun+Illative
poikako:poika+Noun+Nominative+Interrogative
poika:poika+Noun+Nominative
poikanako:poika+Noun+Essive+Interrogative
poikana:poika+Noun+Essive
poikaanko:poika+Noun+Illative+Interrogative
poikaan:poika+Noun+Illative
pojanko:poika+Noun+Genitive+Interrogative
pojan:poika+Noun+Genitive
pojassako:poika+Noun+Inessive+Interrogative
pojassa:poika+Noun+Inessive
pojallako:poika+Noun+Adessive+Interrogative
pojalla:poika+Noun+Adessive
pojalleko:poika+Noun+Allative+Interrogative
pojalle:poika+Noun+Allative
pojastako:poika+Noun+Elative+Interrogative
pojasta:poika+Noun+Elative
pojaltako:poika+Noun+Ablative+Interrogative
pojalta:poika+Noun+Ablative
pojaksiko:poika+Noun+Translative+Interrogative
pojaksi:poika+Noun+Translative
pukuko:puku+Noun+Nominative+Interrogative
puku:puku+Noun+Nominative
pukunako:puku+Noun+Essive+Interrogative
pukuna:puku+Noun+Essive
pukuunko:puku+Noun+Illative+Interrogative
pukuun:puku+Noun+Illative
puvunko:puku+Noun+Genitive+Interrogative
puvun:puku+Noun+Genitive
puvussako:puku+Noun+Inessive+Interrogative
puvussa:puku+Noun+Inessive
puvullako:puku+Noun+Adessive+Interrogative
puvulla:puku+Noun+Adessive
puvulleko:puku+Noun+Allative+Interrogative
puvulle:puku+Noun+Allative
puvustako:puku+Noun+Elative+Interrogative
puvusta:puku+Noun+Elative
puvultako:puku+Noun+Ablative+Interrogative
puvulta:puku+Noun+Ablative
puvuksiko:puku+Noun+Translative+Interrogative
puvuksi:puku+Noun+Translative
pöydänkö:pöytä+Noun+Genitive+Interrogative
pöydän:pöytä+Noun+Genitive
pöydässäkö:pöytä+Noun+Inessive+Interrogative
pöydässä:pöytä+Noun+Inessive
pöydälläkö:pöytä+Noun+Adessive+Interrogative
pöydällä:pöytä+Noun+Adessive
pöydällekö:pöytä+Noun+Allative+Interrogative
pöydälle:pöytä+Noun+Allative
pöydästäkö:pöytä+Noun+Elative+Interrogative
pöydästä:pöytä+Noun+Elative
pöydältäkö:pöytä+Noun+Ablative+Interrogative
pöydältä:pöytä+Noun+Ablative
pöydäksikö:pöytä+Noun+Translative+Interrogative
pöydäksi:pöytä+Noun+Translative
pöytäkö:pöytä+Noun+Nominative+Interrogative
pöytä:pöytä+Noun+Nominative
pöytänäkö:pöytä+Noun+Essive+Interrogative
pöytänä:pöytä+Noun+Essive
pöytäänkö:pöytä+Noun+Illative+Interrogative
pöytään:pöytä+Noun+Illative
riivinkö:riipiä+Verb+1Person_Singular+Interrogative
riivin:riipiä+Verb+1Person_Singular
riivitkö:riipiä+Verb+2Person_Singular+Interrogative
riivit:riipiä+Verb+2Person_Singular
riivimmekö:riipiä+Verb+1Person_Plural+Interrogative
riivimme:riipiä+Verb+1Person_Plural
riivittekö:riipiä+Verb+2Person_Plural+Interrogative
riivitte:riipiä+Verb+2Person_Plural
riipiäkö:riipiä+Verb+Infinitive-A+Interrogative
riipiä:riipiä+Verb+Infinitive-A
riipiikö:riipiä+Verb+3Person_Singular+Interrogative
riipii:riipiä+Verb+3Person_Singular
riipivätkö:riipiä+Verb+3Person_Plural+Interrogative
riipivät:riipiä+Verb+3Person_Plural
savuko:savu+Noun+Nominative+Interrogative
savu:savu+Noun+Nominative
savunko:savu+Noun+Genitive+Interrogative
savun:savu+Noun+Genitive
savussako:savu+Noun+Inessive+Interrogative
savussa:savu+Noun+Inessive
savullako:savu+Noun+Adessive+Interrogative
savulla:savu+Noun+Adessive
savulleko:savu+Noun+Allative+Interrogative
savulle:savu+Noun+Allative
savustako:savu+Noun+Elative+Interrogative
savusta:savu+Noun+Elative
savultako:savu+Noun+Ablative+Interrogative
savulta:savu+Noun+Ablative
savunako:savu+Noun+Essive+Interrogative
savuna:savu+Noun+Essive
savuksiko:savu+Noun+Translative+Interrogative
savuksi:savu+Noun+Translative
savuunko:savu+Noun+Illative+Interrogative
savuun:savu+Noun+Illative
taloko:talo+Noun+Nominative+Interrogative
talo:talo+Noun+Nominative
talonko:talo+Noun+Genitive+Interrogative
talon:talo+Noun+Genitive
talossako:talo+Noun+Inessive+Interrogative
talossa:talo+Noun+Inessive
talollako:talo+Noun+Adessive+Interrogative
talolla:talo+Noun+Adessive
talolleko:talo+Noun+Allative+Interrogative
talolle:talo+Noun+Allative
talostako:talo+Noun+Elative+Interrogative
talosta:talo+Noun+Elative
taloltako:talo+Noun+Ablative+Interrogative
talolta:talo+Noun+Ablative
talonako:talo+Noun+Essive+Interrogative
talona:talo+Noun+Essive
taloksiko:talo+Noun+Translative+Interrogative
taloksi:talo+Noun+Translative
taloonko:talo+Noun+Illative+Interrogative
taloon:talo+Noun+Illative
tavanko:tapa+Noun+Genitive+Interrogative
tavan:tapa+Noun+Genitive
tavassako:tapa+Noun+Inessive+Interrogative
tavassa:tapa+Noun+Inessive
tavallako:tapa+Noun+Adessive+Interrogative
tavalla:tapa+Noun+Adessive
tavalleko:tapa+Noun+Allative+Interrogative
tavalle:tapa+Noun+Allative
tavastako:tapa+Noun+Elative+Interrogative
tavasta:tapa+Noun+Elative
tavaltako:tapa+Noun+Ablative+Interrogative
tavalta:tapa+Noun+Ablative
tavaksiko:tapa+Noun+Translative+Interrogative
tavaksi:tapa+Noun+Translative
tapako:tapa+Noun+Nominative+Interrogative
tapa:tapa+Noun+Nominative
tapanako:tapa+Noun+Essive+Interrogative
tapana:tapa+Noun+Essive
tapaanko:tapa+Noun+Illative+Interrogative
tapaan:tapa+Noun+Illative
tapanko:tappaa+Verb+1Person_Singular+Interrogative
tapan:tappaa+Verb+1Person_Singular
tapatko:tappaa+Verb+2Person_Singular+Interrogative
tapat:tappaa+Verb+2Person_Singular
tapammeko:tappaa+Verb+1Person_Plural+Interrogative
tapamme:tappaa+Verb+1Person_Plural
tapatteko:tappaa+Verb+2Person_Plural+Interrogative
tapatte:tappaa+Verb+2Person_Plural
tappaako:tappaa+Verb+Infinitive-A+Interrogative
tappaa:tappaa+Verb+Infinitive-A
tappaako:tappaa+Verb+3Person_Singular+Interrogative
tappaa:tappaa+Verb+3Person_Singular
tappavatko:tappaa+Verb+3Person_Plural+Interrogative
tappavat:tappaa+Verb+3Person_Plural
